【裁判字號】    90,訴,3465
【裁判日期】    900810
【裁判案由】    給付貨款
【裁判全文】
臺灣臺北地方法院民事判決  九十年度訴字第三四六五號
    原      告  希旺科技股份有限公司
    法定代理人  甲○○
    訴訟代理人  紀舒青律師
                邱玉萍律師
                郭美絹律師
    被      告  捷太國際有限公司      設台北市○○區○○路三號四樓之四
    法定代理人  乙○○        .
右當事人間請求給付貨款事件，本院判決如左：
    主    文
被告應給付原告新台幣佰拾捌萬壹仟陸佰玖拾肆元，及自民國八十九年八月二十
一日起至清償日止，按年息百分之五計算之利息。
訴訟費用由被告負擔。
本判決於原告以新台幣壹佰壹拾貳萬柒仟元供擔保後，得假執行。
    事    實
甲、原告方面：
一、聲明：除假執行擔保金額外，如主文第一項所示。
二、陳述：被告於民國八十九年四、五月間，陸續向原告訂購電腦零件等週邊設備數
    批，價金總計新台幣（下同）三百五十一萬九千四百十元，被告已全部收受貨物
    ，且被告為清償價金，而簽發同面額及發票日為八十九年八月二十日之支票一張
    交予原告，詎屆期經原告提示竟遭退票，嗣經被告退還價值為十三萬七千七百十
    六元之部分貨品，以抵償其債務，惟其餘金額共三百三十八萬一千六百九十四元
    ，迄未清償，為此依民法第三百六十七條之規定，請求被告給付尚欠價金。
三、證據：提出出貨單及發票影本共十五份、支票及退票理由單影本各一份、退貨明
    細表影本一份、公司登記事項卡影本一份為證。
乙、被告方面：
一、聲明：駁回原告之訴。
二、陳述：自認原告主張之事實，惟目前無力清償。
    理    由
一、本件原告主張被告於八十九年四、五月間，陸續向原告訂購電腦零件等週邊設備
    數批，價金總計三百五十一萬九千四百十元，被告已全部收受貨物，且被告為清
    償價金，而簽發同面額及發票日為八十九年八月二十日之支票一張交予原告，詎
    屆期經原告提示竟遭退票，嗣經被告退還價值為十三萬七千七百十六元之部分貨
    品，以抵償其債務，惟其餘金額共三百三十八萬一千六百九十四元迄未清償等事
    實，業據提出與其所述相符之出貨單及發票、支票及退票理由單、退貨明細表、
    公司登記事項卡等件為證，復為被告所自認，堪信為真實。
二、按買受人對於出賣人，有交付約定價金之義務，民法第三百六十七條定有明文。
    被告積欠原告買賣價金三百三十八萬一千六百九十四元，既如前述，則原告本於
    買賣契約，請求被告給付三百三十八萬一千六百九十四元及自八十九年八月二十
    一日起至清償日止，按年息百分之五計算之利息，依法即無不合，應予准許。
三、原告陳明願供擔保，聲請宣告假執行，核無不合，爰酌定相當擔保金額准許之。
四、結論：本件原告之訴為有理由，依民事訴訟法第七十八條、第三百九十條第二項
    ，判決如主文。
中      華      民      國    九十      年      八      月      十      日
                                            民事第二庭法      官  曾部倫
右為正本係照原本作成。
如對本判決上訴，須於判決送達後廿日內向本院提出上訴狀。
中      華      民      國    九十      年      八      月      十      日
                                                      法院書記官  柯月英


司法院資訊處製作；財團法人民間司法改革基金會備份。
